臺灣臺南地方法院民事裁定　九十三年度勞簡抗字第一號
　　抗　告　人　聯州通運股份有限公司
　　法定代理人　張新發
　　被抗告人　　甲○○
右抗告人與相對人間請求給付資遣費事件，抗告人對於本院台南簡易庭民國九十三年
三月十六日所為裁定（九十二年度南勞簡字第一七號），提起抗告，本院裁定如左：
    主      文
抗告駁回。
抗告費用由抗告人負擔。
    理      由
一、抗告意旨略以：民事訴訟法施行法第九條之立法真意，在於避免當事人故意拖延
    訴訟而定。且依該條規定上訴人有律師為訴訟代理人或依書狀上之記載可認知其
    明知上訴要件有欠缺者，第一審法院始得不行該補正程序。本件抗告人委任律師
    提起上訴，於上訴書狀已載明裁判費「請裁定，俾便遵繳」，抗告人既已請求原
    法院裁定指示裁判費若干，俾供抗告人自行繳納，原法院自宜裁定明示通知抗告
    人繳納，台灣高等法院著有八十五年度抗字第一九九０號裁定可資參照。本件抗
    告人於原審判決後，雖委由律師上訴，然於上訴狀已載明裁判費「裁定後補繳」
    ，原法院自宜裁定明示通知抗告人繳納，而不應逕行裁定駁回抗告人之上訴，綜
    上說明，原審並未考慮實際狀況，逕予駁回抗告人之上訴，顯有未洽，抗告人若
    因此喪失上訴救濟之機會，致其權益受損，顯與國家設置法院保障人民權益之用
    意有違等情，為此提起本件抗告，請求裁定廢棄原裁定。
二、按憲法第十六條所謂人民有訴訟之權，固指人民於其權利受侵害時，有提起訴訟
    之權利，法院亦有依法審判之義務而言。惟訴訟權之行使，應循法定程式，而有
    欠缺者，為顧及當事人未必具備訴訟法上之知識，故設補正之規定，以保障其權
    益。但當事人如已委任律師為訴訟代理人提起上訴，須繳納裁判費，乃法定程式
    ，應為其訴訟代理人所熟知；為避免延滯訴訟，民事訴訟法施行法第九條授與法
    院斟酌應否命補正之權，所為得不命補正之規定，於人民訴訟權之行使，尚無妨
    礙。次按憲法第七條所稱中華民國人民無分男女、宗教、種族、階級、黨派，在
    法律上一律平等，並非不許法律基於人民之年齡、職業、經濟狀況及彼此間之特
    別關係等情事，而為合理之不同規定。故民事訴訟法施行法第九條，亦無礙於憲
    法對於人民平等權之保障，司法院大法官會議解釋釋字第一七九號著有明文。次
    按上訴人提起上訴，未繳納裁判費，若其有律師為訴訟代理人，依民事訴訟法施
    行法第九條之規定，無庸命其補正。且此不限必於聲明上訴當時，已委任律師為
    訴訟代理人為必要；如聲明上訴時未委任律師為訴訟代理人，而其後始委任律師
    為訴訟代理人，該訴訟代理人已知悉上訴人未繳納上訴裁判費用，且有充分期間
    得自動繳納者，為避免拖延訴訟，亦應認有其適用（最高法院八十七年度台抗字
    第四九六號判例意旨參照）。
三、經查本件抗告人與相對人間請求給付資遣費事件，業經本院台南簡易庭於民國（
    下同）九十三年一月二十七日以九十二年度南勞簡字第一七號判決原告即本件相
    對人勝訴，該判決並於九十三年二月五日送達於被告即本件抗告人，本件抗告人
    因不服原審判決，乃於九十三年二月二十日委任查名邦律師、江大寧律師為訴訟
    代理人為抗告人提起上訴，此有聲明上訴狀、委任狀附卷可參，而本件抗告人於
    上訴時並未繳納裁判費，則依前揭民事訴訟法施行法第九條之規定，本院自得不
    命補正，逕予駁回其上訴。復觀本件抗告人之聲明上訴狀上並記載「裁定後補繳
    」，益足認抗告人之訴訟代理人於上訴時已知悉抗告人未繳納上訴裁判費用，且
    當時上訴期間尚未期滿，抗告人仍有充分時間得自動繳納，卻遲至原審九十三年
    三月十六日裁定駁回上訴時仍未繳納，原法院因此裁定駁回抗告人之上訴，於法
    並無不合，抗告意旨猶執前詞，指摘原裁定不當，求予廢棄，尚難認為有理由。
四、據上論結，本件抗告為無理由，爰依民事訴訟法第四百三十六條之一第三項、第
　　四百九十五條之第一項、第四百四十九條第一項、第九十五條、第七十八條，裁
    定如主文。
中　　　華　　　民　　　國　　九十三　年　　　八　　　月　 　二十五　 　日
                                 臺灣臺南地方法院民事第二庭
~B審判長法官　蔡美美
~B　　　法官　陳杰正
~B　　　法官　李杭倫
右為正本係照原陳本作成。
本裁定不得再抗告。
中　　　華　　　民　　　國　　九十三　年　　　八　　　月　　 二十五　 　日
~B法院書記官　鄭佩玉
